# 求助：应收出口退税款和出口产品抵减内销应纳税额对应的城建税及教育费附加确认时间

提问人：172520258 时间：2016-03-14 22:22:57
生产型企业， 2015 年账面存在应收出口退税款和出口产品抵减内销应纳税额，但是企业 2016 年 2 月才收到税务局的退税审批，请问： 1.应收出口退税款确认的时间点： 2015 年度还是 2016 年度 2.出口产品抵减内销应纳税额对应需计提的城建税及教育费附加的确认： 2015 年度还是 2016 年度

回答人：chenyiwei
1 、应收出口退税款的确认时间为获得税务机关审批时。 2 、出口产品抵减内销应纳税额对应需计提的城建税及教育费附加的确认时间为与确认“出口产品抵减内销应纳税额”同步，可能早于确认应收出口退税款的时间。

提问人：172520258 时间：2016-03-15 10:06:12
陈版主，那出口产品抵减内销应纳税额是以获得税务机关审批为准，还是企业申报的纳税归属期为准呢？

回答人：chenyiwei
应是后者。